臺灣臺中地方法院刑事判決
111年度交易字第1077號
公  訴  人  臺灣臺中地方檢察署檢察官
被      告  陳旅揚


            王威硯


上列被告等因過失傷害案件，經檢察官提起公訴（111年度偵字
第20675號），本院判決如下：    
    主    文
本件公訴不受理。
    理    由
一、公訴意旨如附件起訴書所載。
二、按告訴乃論之罪，告訴人於第一審辯論終結前，得撤回其告
    訴，又告訴經撤回者，應諭知不受理之判決，並得不經言詞
    辯論為之，刑事訴訟法第238條第1項、第303條第3款、第30
    7條分別定有明文。
三、經查，本案被告陳旅揚、王威硯經檢察官提起公訴，認被告
    陳旅揚涉犯刑法第284條前段、道路交通管理處罰條例第86
    條第1項之汽車駕駛人無駕駛執照駕車因過失致人受傷罪嫌
    ；被告王威硯涉犯刑法第284條前段之過失傷害罪嫌，均依
    刑法第287條之規定，須告訴乃論。茲被告即告訴人陳旅揚
    與被告即告訴人王威硯間成立調解，並具狀撤回告訴，有本
    院調解結果報告書、調解程序筆錄、聲請撤回告訴狀在卷可
    稽(見本院卷第37、41至44、45頁)，揆諸前開說明，爰不經
    言詞辯論，諭知不受理之判決。
據上論斷，應依刑事訴訟法第303條第3款、第307條，判決如主
文。
本案經檢察官蔣志祥提起公訴。
中　　華　　民　　國　　111 　年　　8 　　月　　19　　日
                  刑事第七庭    審判長法  官  尚安雅
                                      法  官  丁智慧
                                      法  官  林忠澤
以上正本證明與原本無異。
如不服本判決應於收受送達後20日內向本院提出上訴書狀，並應
敘述具體理由；其未敘述上訴理由者，應於上訴期間屆滿後20日
內向本院補提理由書（均須按他造當事人之人數附繕本）「切勿
逕送上級法院」。
　　　                              　書記官  許采婕
中　　華　　民　　國　　111 　年　　8 　　月　　19　　日
附件：
臺灣臺中地方檢察署檢察官起訴書
                                    111年度偵字第20675號
　   被    告　 陳旅揚　男　21歲（民國00年00月00日生）
　　　　　　　　　　　　住○○市○里區○○路00○0號
　　　　　　　　　　　　國民身分證統一編號：Z000000000號
　              王威硯　男　35歲（民國00年0月0日生）
　　　　　　　　　　　　住○○市○區○○路00巷0號2樓之1
　　　　　　　　　　　　國民身分證統一編號：Z000000000號
    上  一  人
    選任辯護人  李易哲律師
上列被告等因過失傷害案件，已經偵查終結，認應提起公訴，茲
將犯罪事實及證據並所犯法條分敘如下：
　　　　犯罪事實
一、陳旅揚(未領有自用小客車駕駛執照)於民國110年5月3日19
    時8分許，駕駛牌照號碼0696-SB號自用小客車，沿臺中市后
    里區九甲六路由東北往西南方向行駛，行駛至設置有閃光紅
    燈號誌之臺中市后里區二圳路與九甲六路交岔路口處，理應
    減速接近，先停止於交岔路口前，讓幹線道車優先通行後認
    為安全時，方得續行。且應注意車前狀況，隨時採取必要安
    全措施，當時並無不能注意之情事，竟疏於注意及此。斯時
    ，適有王威硯駕駛牌照號碼TDQ-0386號營業小客車，沿臺中
    市后里區二圳路由北往南方向行駛至上開設置有閃光黃燈號
    誌之交岔路口處，理應將車輛減速接近，注意安全，小心通
    過，且應注意車前狀況，隨時採取必要安全措施，當時並無
    不能注意之情事，亦疏於注意及此。因雙方之疏失，2車發
    生擦撞，陳旅揚因而受有下背和骨盆挫傷、右側膝部挫傷、
    頭皮鈍傷等傷害；王威硯受有頸部挫傷、左側前臂挫傷、左
    側前胸壁挫傷等傷害。
二、案經陳旅揚委由黃國偉律師、鄭天晴律師具狀告訴及王威硯
    告訴偵辦。
　　　　證據並所犯法條
一、證據清單及待證事實：
編號 證據名稱 待證事實 1 告訴人兼被告於陳旅揚警詢(含談話紀錄表)及偵查中之供述，告訴人兼被告王威硯於警詢(含談話紀錄表)及偵查中之供述 被告2人均坦承於上開時、地發生車禍事故，並致雙方均受有傷害之事實。  2 道路交通事故現場圖及道路交通事故調查報告表㈠㈡各1份、談話紀錄表2份、現場及車損照片、臺中市政府警察局道路交通事故初步分析研判表、肇事人自首情形紀錄表、車輛詳細資料報表 肇事經過及現場相關位置、天候、道路狀況、警方調查結果等情。 3 告訴人兼被告陳旅揚、王威硯所提出衛生福利部豐原醫院診斷證明書2份 告訴人兼被告陳旅揚、王威硯均受有傷害之事實。  
二、核被告陳旅揚所為，係犯刑法第284條前段、道路交通管理
    處罰條例第86條第1項之汽車駕駛人，無駕駛執照駕車過失
    傷害罪嫌。被告無駕駛執照駕車，因而致人受傷，請依道路
    交通管理處罰條例第86條第1項之規定，加重其刑至二分之一
    。核被告王威硯所為，均係犯刑法第284條前段之過失傷害
    罪嫌。又被告2人犯罪後，於該管公務員發覺前留於肇事現
    場，並於警方前往處理時，自承為肇事人，此有臺中市政府
    警察局道路交通事故肇事人自首情形紀錄表影本1紙附卷可
    參，為對於未發覺之罪自首而接受裁判，依刑法第62條前段
    之規定，得減輕其刑。
三、依刑事訴訟法第251條第1項提起公訴。
　　此　致
臺灣臺中地方法院
中　　華　　民　　國　 111　　年　　6 　  月　　28　　日
　　　　　　　　　　　　　　　檢　察　官　蔣志祥
本件正本證明與原本無異 
中　　華　　民　　國　 111　  年　  7     月　   7    日
                              書  記  官  劉振陞
附錄法條：
刑法第284條前段
道路交通管理處罰條例第86條第1項
中華民國刑法第284條
因過失傷害人者，處 1 年以下有期徒刑、拘役或 10 萬元以下
罰金；致重傷者，處 3 年以下有期徒刑、拘役或 30 萬元以下
罰金。
道路交通管理處罰條例第86條
（刑責之加重及減輕）
汽車駕駛人，無駕駛執照駕車、酒醉駕車、吸食毒品或迷幻藥駕
車、行駛人行道或行經行人穿越道不依規定讓行人優先通行，因
而致人受傷或死亡，依法應負刑事責任者，加重其刑至二分之一
。
汽車駕駛人，在快車道依規定駕車行駛，因行人或慢車不依規定
，擅自進入快車道，而致人受傷或死亡，依法應負刑事責任者，
減輕其刑。